臺灣高等法院民事裁定
109年度抗字第29號
抗  告  人  黃瑞琪  
上列抗告人因與相對人許永壽間拆屋還地強制執行事件，聲明異
議，對於中華民國108年11月12日臺灣新北地方法院所為裁定（1
08年度事聲字第243號）提起抗告，本院裁定如下： 
    主  文
抗告駁回。
抗告程序費用由抗告人負擔。
    理  由
查相對人許永壽持原法院104年度訴字第1425號、本院105年度
  重上字第61號確定判決為執行名義（下稱系爭執行名義），對
  債務人張益治及抗告人聲請強制執行，請求其2人將坐落新北
  市○○區○○○段0000地號土地（下稱系爭土地）上如該判決附圖D
  斜線所示建物（門牌號碼同市○區○○○路00巷00號、面積37.41
  平方公尺，下稱系爭建物）拆除，返還該部分土地予相對人及
  全體共有人，經原法院民事執行處（下稱執行法院）受理（案
  列：108年度司執字第67381號，下稱系爭執行事件），於民國
  108年6月25日、7月24日分別對抗告人及張益治核發自動履行
  命令，嗣相對人陳報渠等未依限履行，執行法院司法事務官定
  於同年9月25日履勘現場。抗告人以其於108年5月間透過法院
  拍賣程序取得系爭建物所有權，應屬第三人即該建物納稅義務
  人饒連金所有，並非張益治所有，伊或系爭建物非系爭執行名
  義效力所及為由，聲明異議，聲請執行法院撤銷對系爭建物所
  為之執行程序。原法院司法事務官以108年度司執字第67381號
  裁定駁回抗告人之聲明（下稱原處分），抗告人不服，提出異
  議，原法院以108年度事聲字第243號裁定駁回其異議（下稱原
  裁定），抗告人仍有未服，對之提起抗告。 
按強制執行事件之當事人依執行名義之記載定之。於以確定判
  決為執行名義時，其於訴訟繫屬後，因法律行為而受讓訴訟標
  的之特定繼承人，雖非該判決所記載之當事人，依民事訴訟法
  第401條第1項、強制執行法第4條之2第1項第1款規定，對之亦
  有效力。執行標的物縱經法院執行拍賣程序而由第三人拍定，
  該第三人係該確定終局判決後之標的物繼受人，亦為該執行名
  義之執行力所及，執行法院得對之為強制執行。查相對人係持
  確定終局判決為執行名義，對張益治及抗告人聲請強制執行，
  請求渠等將坐落系爭土地上之系爭建物拆除，將該部分土地返
  還予相對人及全體共有人，有系爭執行名義暨判決確定證明書
  （確定日期：106年3月10日）在卷可按（見本件外放之執行影
  印卷〈下稱執行卷〉第2頁反面至第6頁反面、第11至21頁）。又
  抗告人係前開判決確定後之108年5月間經法院拍賣程序（案列
  ：原法院107年度司執字第89642號，執行債務人為張益治）拍
  定取得系爭建物之所有權，亦有該事件拍賣公告及法院核發之
  權利移轉證書附卷可稽（見執行卷第2頁反面至第21頁）。足
  見抗告人係前開拆屋還地事件確定終局判決後之標的物（即系
  爭建物）繼受人，亦為系爭執行名義之執行力所及，故本件執
  行法院依相對人之聲請對其強制執行，分別於108年6月25日核
  發自動履行命令及定於同年9月25日履勘現場，所為執行程序
  於法並無不合。又執行標的物所有權之誰屬，係實體上之問題
  ，第三人就執行標的物如有足以排除強制執行之權利者，應依
  強制執行法第15條提起第三人異議之訴，尚非同法第12條聲明
  異議所能救濟。倘債務人主張返還土地之該執行名義成立後，
  有足以使執行名義之請求權及執行力消滅之事由發生，或執行
  名義所命給付有暫時不能行使，致發生妨礙債權人執行請求之
  事由者，亦僅屬其是否依同法第14條第1項規定，提起債務人
  異議之訴以資救濟之問題，於上開確定判決執行力之客觀範圍
  初不生影響。至於系爭建物之房屋稅納稅義務人饒連金是否為
  系爭建物之所有權人，或上開建物之所有人是否與其他土地共
  有人財政部國有財產署北區分署間存有租地建物契約迄未終止
  云云，應由饒連金或相關權利人依法提起訴訟以資解決，尚非
  執行法院所得審酌，抗告人執此主張執行法院所為執行程序違
  法，亦無足取。從而，原處分駁回抗告人之聲明異議，核無違
  誤，原裁定維持原處分，駁回抗告人所提之異議，理由雖有不
  同，結論並無二致，仍應予維持，抗告意旨指摘原裁定不當，
  求予廢棄，為無理由，應予駁回。
據上論結，本件抗告為無理由，爰裁定如主文。
中　　華　　民　　國　　109 　年　　2 　　月　　5 　　日
                  民事第七庭    
                        審判長法  官  周玫芳
                              法  官  王育珍
                              法  官  林翠華
正本係照原本作成。
本裁定除以適用法規顯有錯誤為理由外，不得再抗告。如提起再
抗告，應於收受送達後10日內委任律師為代理人向本院提出再抗
告狀。並繳納再抗告費新臺幣1千元。
中　　華　　民　　國　　109 　年　　2 　　月　　5 　　日
　　　　　　　　　　　　　    書記官　黃文儀